臺灣桃園地方法院刑事判決
111年度審訴字第370號
公  訴  人  臺灣桃園地方檢察署檢察官 
被      告  張宸維


上列被告因詐欺等案件，經檢察官起訴（110年度偵字第27870號
、110年度調偵字第1447號、第1581號、第1971號），被告於準
備程序中就被訴事實為有罪之陳述，經本院告知簡式審判程序之
旨，並聽取當事人之意見後，本院合議庭裁定由受命法官改依簡
式審判程序審理，判決如下：
    主  文
張宸維犯如附表編號1至4所示之罪，各處如附表編號1至4「主文
」欄所示之刑。應執行有期徒刑壹年。緩刑貳年，並應向指定之
政府機關、政府機構、行政法人、社區或其他符合公益目的之機
構或團體提供陸拾小時之義務勞務，及接受法治教育貳場次，緩
刑期間付保護管束。
    事實及理由
一、本件犯罪事實及證據，除證據部分補充「被告張宸維於本院
    準備程序及審理時之自白」外，餘均引用檢察官起訴書所載
    （詳如附件）。
二、論罪科刑：
（一）查被告就本件犯行係在不特定多數人均得自由上網瀏覽之
      FACEBOOK社群網站之專頁上，刊登不實之販售訊息，並藉
      以施用詐術，詐騙告訴人得逞，屬利用網際網路對公眾散
      布以遂行其詐欺取財行為，自該當於刑法第339條之4第1 
      項第3款之加重要件。是核被告所為，係犯刑法第339條之
      4第1項第3款以網際網路對公眾散布詐欺取財罪。被告所
      犯上開5次詐欺取財犯行，犯意各別，行為亦殊，應予分
      論併罰。
（二）按若有情輕法重之情形者，裁判時本有刑法第59條酌量減
      輕其刑規定之適用（司法院大法官釋字第263號解釋意旨
      可資參照），從而其「情輕法重」者，縱非客觀上足以引
      起一般同情，惟經參酌該號解釋並考量其犯罪情狀及結果
      ，適用刑法第59條之規定酌減其刑，應無悖於社會防衛之
      刑法機能（最高法院81年度台上字第865號判決意旨可資
      參照）。查被告犯後已坦承犯行，且已與告訴人鄭維明、
      榮慶明、鄭峰書調解成立，此有本院調解筆錄1份在卷可
      參（見本院卷第43頁），且另私下與告訴人曾晟愿達成和
      解，並賠償告訴人等4人之損失完畢，有本院電話查詢紀
      錄表在卷可參，又於本件詐得之款項共計新臺幣（下同）
      2萬9,310元，數額非鉅，其犯罪情節及惡性顯較詐騙集團
      組織多數人、詳細分工、刻意隱匿真實身分，而利用網際
      網路向社會大眾廣泛散布詐欺訊息引人上當，獲取豐厚利
      益之情節為輕，縱對被告量處最輕刑度，仍有情輕法重之
      感，客觀上足以引起一般同情，而有顯可憫恕之處，爰依
      刑法第59條規定減輕其刑。
（三）爰審酌被告不思循合法正當途徑賺取所需，竟以詐欺方式
      騙取他人財物，甚有以網際網路對公眾散布而犯之，所為
      應予嚴懲；考量其犯罪動機、目的、手段及所生損害之程
      度不同；兼衡其犯後坦承犯行之態度，被告本件犯行所詐
      得之金額，及被告已與告訴人鄭維明、榮慶明、鄭峰書達
      成調解，且與告訴人曾晟愿達成和解，有如上述等情；再
      衡以被告於本院審理時自陳高中畢業之智識程度、現從事
      水產業務、月收入為4萬元（見本院卷第55頁）等一切情
      狀，分別量處被告附表編號1至4主文欄所示之刑，並定其
      應執行之刑如主文所示。
三、末查被告前未曾因故意犯罪受有期徒刑以上刑之宣告，有臺
    灣高等法院被告前案紀錄表在卷可按，其一時失慮而犯本案
    ，惟犯後業已於本院審理時坦認犯行，且已與部分告訴人即
    告訴人鄭維明、榮慶明、鄭峰書達成調解，與告訴人曾晟愿
    達成和解，並已賠償告訴人等4人本件遭詐騙金額及調解金
    完畢，已如前述，足見其已知悔悟等情，堪認被告犯後態度
    尚可，頗具悔意，茲念其僅因一時失慮，致罹刑典，其經此
    偵審程序、科刑教訓後，應知所警惕，信無再犯之虞；再者
    刑罰固屬國家對於犯罪之人，以剝奪法益之手段，所加之公
    法制裁，惟其積極目的，則在預防犯人之再犯，故對於初犯
    ，惡性未深，天良未泯者，若因偶然觸法，即置諸刑獄自非
    刑罰之目的，是本院認被告所宣告之刑以暫不執行為適當，
    爰依刑法第74條第1項第1款規定，予以宣告緩刑2年，以啟
    自新。又本院認被告之犯行仍造成社會一定之危害，及考量
    其所犯情節，顯於法規範欠缺正確認識，為促使被告日後更
    加重視法規範秩序，導正觀念及行為之偏差，及警惕被告日
    後應審慎行事，應課予其他緩刑條件之負擔，令其能從中深
    切記取教訓，時時警惕，並督促自己避免再度犯罪，是依刑
    法第74條第2項第5款、第8款規定，命被告依刑法第74條第2
    項第5款之規定，諭知被告應於緩刑期間內，向指定之政府
    機關、政府機構、行政法人、社區或其他符合公益目的之機
    構或團體，提供如主文所示之義務勞務，替代服自由刑之方
    式，達到教化被告，及預防其再犯之效果；且本院認被告依
    其所犯情節，顯於法規範欠缺正確認識，為促使被告日後更
    加重視法規範秩序，導正觀念及行為之偏差，督促其避免再
    度犯罪，是依刑法第74條第2項第8款規定，命被告應參加法
    治教育2場次。並依刑法第93條第1項第2款之規定，宣告緩
    刑期間付保護管束，以觀後效。另被告上揭所應負擔或履行
    之義務，乃緩刑宣告附帶之條件，倘被告未遵循本院所諭知
    如主文所示緩刑期間所附條件，而情節重大者，檢察官得依
    刑事訴訟法第476條、刑法第75條之1第1項第4款之規定，聲
    請撤銷本案緩刑之宣告，附此敘明。
四、沒收：
    按犯罪所得，屬於犯罪行為人者，沒收之；前2項之沒收，
    於全部或一部不能沒收或不宜執行沒收時，追徵其價額，刑
    法第38條之1第1項前段、第3項分別定有明文。查被告對告
    訴人鄭維明、榮慶明、鄭峰書、曾晟愿犯本案之犯罪所得，
    分別獲得5,750元、1萬1,120元、6,280元、6,160元報酬，
    為其詐欺犯罪所得，本應於其犯行項下依法宣告沒收，惟考
    量被告已與告訴人曾晟愿達成和解並賠償完畢，又與告訴人
    鄭維明、榮慶明、鄭峰書達成調解，且其調解金額分別為1
    萬2,000元、1萬7,000元、1萬3,000元，且亦賠償完畢，此
    有本院調解筆錄1份、電話查詢紀錄表在卷可憑（見本院卷
    第43、61頁），其調解金額、已賠償完畢之金額顯均已超過
    其本件犯罪所得，已達到沒收制度欲剝奪被告犯罪所得之立
    法目的，如仍諭知沒收被告上開犯罪所得，將使被告承受雙
    重剝奪財產之不利益，顯有過苛之虞，爰依刑法第38條之2
    第2項規定，不另宣告沒收被告上開犯罪所得，末此敘明。
據上論斷，應依刑事訴訟法第273條之1第1項、第299條第1項前
段、第310條之2、第454條（本案採判決精簡原則，僅引述程序
法條），判決如主文。
本案經檢察官李佩宣提起公訴，檢察官董諭到庭執行職務。
中　　華　　民　　國　　111 　年　　5 　　月　　17　　日
                    刑事審查庭  法  官  劉美香
以上正本證明與原本無異。
如不服本判決應於收受判決後20日內向本院提出上訴書狀，並應
敘述具體理由。其未敘述上訴理由者，應於上訴期間屆滿後20日
內向本院補提理由書(均須按他造當事人之人數附繕本)「切勿逕
送上級法院」。 
  　　　　　　　　　　　　　　　書記官　張怡婷
中　　華　　民　　國　　111 　年　　5 　　月　　18　　日
附本案論罪科刑法條：
中華民國刑法第339條之4
犯第 339 條詐欺罪而有下列情形之一者，處 1 年以上 7 年以
下有期徒刑，得併科 1 百萬元以下罰金：
一、冒用政府機關或公務員名義犯之。
二、三人以上共同犯之。
三、以廣播電視、電子通訊、網際網路或其他媒體等傳播工具，
    對公眾散佈而犯之。
前項之未遂犯罰之。




























附表：
編號 被害人 詐騙方式 詐騙金額 （新臺幣） 主文 1 曾晟愿 (已提告) 被告於110年1月6日某時許，以手機連接網際網路之方式，在Facebook社群軟體「Jordan Taiwan 實穿/買賣/討論」社團中發表販賣「Jordan」球鞋之貼文，告訴人曾晟愿遂與被告聯繫，被告明知僅有尺寸8號球鞋1雙，仍佯以1萬3,000元出售尺寸8號及11號球鞋2雙，致告訴人曾晟愿陷於錯誤，於110年1月7日11時36分許轉帳1萬3,000元至上開帳戶內，而被告僅出貨尺寸8號球鞋1雙，致告訴人曾晟愿受有財產上之損害。 6,160元 張宸維以網際網路對公眾散布而犯詐欺取財罪，處有期徒刑陸月。 2 鄭維明 (已提告) 被告於被告於110年1月18日21時前某時，以手機連接網際網路之方式，在Facebook社群軟體「Jordan Taiwan 實穿/買賣/討論」社團中發表販賣「Jordan」球鞋之貼文，告訴人鄭維明遂與被告聯繫，被告明知並無貼文中之球鞋，仍佯以5,750元出售該雙球鞋，致告訴人鄭維明陷於錯誤，於110年1月19日6時59分許轉帳5,750元至上開帳戶內，致告訴人鄭維明受有財產上之損害。 5,750元 張宸維以網際網路對公眾散布而犯詐欺取財罪，處有期徒刑陸月。 3 榮慶明 (已提告) ⑴被告於110年1月18日22時前某時，以手機連接網際網路之方式，在Facebook社群軟體「Jordan Taiwan 實穿/買賣/討論」社團中發表販賣「Jordan」球鞋之貼文，告訴人榮慶明得標後與被告聯繫，被告明知並無該雙球鞋，仍佯以5,860元出售該雙球鞋，致告訴人榮慶明陷於錯誤，於110年1月18日22時36分許轉帳5,860元至上開帳戶內，致告訴人榮慶明受有財產上之損害。 ⑵被告又於同年月19日22時前某時，以相同方式在相同社團發表販賣款式相同惟尺寸不同之球鞋，被告明知並無該雙球鞋，仍佯以5,260元出售該雙球鞋，致告訴人榮慶明陷於錯誤，於110年1月20日11時34分許轉帳5,260元至上開帳戶內，致告訴人榮慶明受有財產上之損害。 1萬1,120元 張宸維以網際網路對公眾散布而犯詐欺取財罪，處有期徒刑陸月；又以網際網路對公眾散布而犯詐欺取財罪，處有期徒刑陸月。 4 鄭峰書 (已提告) 被告於110年1月9日18時32分前某時許，以手機連接網際網路之方式，在Facebook社群軟體「Jordan Taiwan 實穿/買賣/討論」社團中發表販賣「Jordan 11 jubilee」球鞋之貼文，告訴人鄭峰書遂與被告聯繫，被告明知並無該雙球鞋，仍佯以6,280元出售該雙球鞋，致告訴人鄭峰書陷於錯誤，於110年1月9日22時28分許轉帳6,280元至上開帳戶內，致告訴人鄭峰書受有財產上之損害。 6,280元 張宸維以網際網路對公眾散布而犯詐欺取財罪，處有期徒刑陸月。 

















附件：
臺灣桃園地方檢察署檢察官起訴書
                                   110年度偵字第27870號
                                   110年度調偵字第1447號
                                   110年度調偵字第1581號
                                   110年度調偵字第1971號
　　被　　　告　張宸維　(原名張維翔)
                        男　28歲（民國00年0月0日生）
　　　　　　　　　　　　住桃園市○○區○○街0巷00號
　　　　　　　　　　　　國民身分證統一編號：Z000000000號
上列被告因詐欺案件，已經偵查終結，認應提起公訴，茲將犯罪
事實及證據並所犯法條分敘如下：
　　　　犯罪事實
一、張宸維意圖為自己不法之所有，基於詐欺取財之犯意，明知
    並無給付球鞋之意願及能力，於民國110年1月6日某時許起
    ，以手機連接網際網路之方式，在Facebook社群軟體「Jord
    an Taiwan 實穿/買賣/討論」社團中，以帳號「Richard Ch
    ang」發布販賣球鞋之貼文，先後於如附表所示之時間，以
    如附表所示之詐騙方式，使曾晟愿等人均陷於錯誤，而分別
    將如附表所示共計新臺幣（下同）2萬9,310元款項匯入張宸
    維所申設華南商業銀行股份有限公司帳號000-000000000000
    號帳戶內(下稱上開帳戶)。嗣曾晟愿等人察覺有異並報警處
    理，始循線查悉上情。
二、案經曾晟愿、鄭維明及榮慶明訴由桃園市政府警察局桃園分
    局、鄭峰書訴由宜蘭縣政府警察局礁溪分局報告偵辦。
　　　　證據並所犯法條
一、證據清單及待證事實：
編號 證據名稱 待證事實 1 被告張宸維於警詢及偵查中之供述 被告固坦承未將球鞋出貨且收受告訴人等人球鞋價金之事實，惟矢口否認有何本案犯行，辯稱：球鞋尺寸缺貨、記錯尺寸、賣家沒跟我說球鞋賣完了、正在調尺寸，以及當天掛急診等情，致球鞋無法出貨，並無詐欺故意等語。 2 告訴人曾晟愿、鄭維明、榮慶明及鄭峰書於警詢中之指訴 證明告訴人均遭被告以附表所示之詐騙方式詐騙，並於附表所示之時間，均轉匯附表所示之金額至被上開帳戶內之事實。 3 告訴人曾晟愿提供之匯款帳戶封面照片、存摺明細、上開存摺封面照片、被告Facebook社群軟體個人首頁及對話紀錄 證明告訴人曾晟愿遭被告以附表編號1所示之詐騙方式詐騙，並於附表編號1所示之時間，轉匯附表編號1所示之金額至上開帳戶內之事實。 4 告訴人鄭維明提供之手機轉帳截圖及對話紀錄 證明告訴人鄭維明遭被告以附表編號2所示之詐騙方式詐騙，並於附表編號2所示之時間，轉匯附表編號2所示之金額至上開帳戶內之事實。 5 告訴人榮慶明提供之手機對話紀錄 證明告訴人榮慶明遭被告以附表編號3所示之詐騙方式詐騙，並於附表編號3所示之時間，轉匯附表編號3所示之金額至上開帳戶內之事實。   6 告訴人鄭峰書提供之手機轉帳截圖、上開存摺封面照片及對話紀錄 證明告訴人鄭峰書遭被告以附表編號4所示之詐騙方式詐騙，並於附表編號4所示之時間，轉匯附表編號4所示之金額至上開帳戶內之事實。 7 上開帳戶基本資料、109年12月19日至110年2月19日交易明細、華南商業銀行股份有限公司110年4月12日營通字第1100010431號函暨帳戶基本資料及109年12月9日至110年2月9日交易明細 證明告訴人均遭被告以附表所示之詐騙方式詐騙，並於附表所示之時間，均轉匯附表所示之金額至被上開帳戶內之事實。 
二、核被告所為，犯刑法第339條之4第1項第3款之以網際網路對
    公眾散布而犯詐欺取財罪嫌。被告上開5次詐欺取財犯行，
    犯意各別，行為亦殊，請予分論併罰。被告之犯罪所得，請
    依刑法第38條之1第1項前段、第3項之規定宣告沒收，並於
    全部或一部不能沒收或不宜執行沒收時，追徵其價額。
三、依刑事訴訟法第251條第1項提起公訴。
　　此　致
臺灣桃園地方法院
中　　華　　民　　國　 111　　年　　2 　　月　　28　　日
　　　　　　　　　　　　　　　檢　察　官  李佩宣　
本件證明與原本無異
中　　華　　民　　國　 111　　年　  3 　　月　  11  　日
                              書  記  官  張家華
所犯法條：
中華民國刑法第339條之4
犯第 339 條詐欺罪而有下列情形之一者，處 1 年以上 7 年以
下有期徒刑，得併科 1 百萬元以下罰金：
一、冒用政府機關或公務員名義犯之。
二、三人以上共同犯之。
三、以廣播電視、電子通訊、網際網路或其他媒體等傳播工具，
    對公眾散布而犯之。
前項之未遂犯罰之。

附表：
編號 被害人 犯罪時間 詐騙方式 詐騙金額 （新臺幣） 案號 1 曾晟愿 (已提告) 110年1月6日某時許 被告於110年1月6日某時許，以手機連接網際網路之方式，在Facebook社群軟體「Jordan Taiwan 實穿/買賣/討論」社團中發表販賣「Jordan」球鞋之貼文，告訴人曾晟愿遂與被告聯繫，被告明知僅有尺寸8號球鞋1雙，仍佯以1萬3,000元出售尺寸8號及11號球鞋2雙，致告訴人曾晟愿陷於錯誤，於110年1月7日11時36分許轉帳1萬3,000元至上開帳戶內，而被告僅出貨尺寸8號球鞋1雙，致告訴人曾晟愿受有財產上之損害。 6,160元 110年度調偵字第1971號 2 鄭維明 (已提告) 110年1月18日21時前某時許 被告於被告於110年1月18日21時前某時，以手機連接網際網路之方式，在Facebook社群軟體「Jordan Taiwan 實穿/買賣/討論」社團中發表販賣「Jordan」球鞋之貼文，告訴人鄭維明遂與被告聯繫，被告明知並無貼文中之球鞋，仍佯以5,750元出售該雙球鞋，致告訴人鄭維明陷於錯誤，於110年1月19日6時59分許轉帳5,750元至上開帳戶內，致告訴人鄭維明受有財產上之損害。 5,750元 110年度調偵字第1581號 3 榮慶明 (已提告) 110年1月18日22時前某時許 ⑴被告於110年1月18日22時前某時，以手機連接網際網路之方式，在Facebook社群軟體「Jordan Taiwan 實穿/買賣/討論」社團中發表販賣「Jordan」球鞋之貼文，告訴人榮慶明得標後與被告聯繫，被告明知並無該雙球鞋，仍佯以5,860元出售該雙球鞋，致告訴人榮慶明陷於錯誤，於110年1月18日22時36分許轉帳5,860元至上開帳戶內，致告訴人榮慶明受有財產上之損害。 ⑵被告又於同年月19日22時前某時，以相同方式在相同社團發表販賣款式相同惟尺寸不同之球鞋，被告明知並無該雙球鞋，仍佯以5,260元出售該雙球鞋，致告訴人榮慶明陷於錯誤，於110年1月20日11時34分許轉帳5,260元至上開帳戶內，致告訴人榮慶明受有財產上之損害。 1萬1,120元 110年度調偵字第1447號 4 鄭峰書 (已提告) 110年1月9日18時32分前某時許 被告於110年1月9日18時32分前某時許，以手機連接網際網路之方式，在Facebook社群軟體「Jordan Taiwan 實穿/買賣/討論」社團中發表販賣「Jordan 11 jubilee」球鞋之貼文，告訴人鄭峰書遂與被告聯繫，被告明知並無該雙球鞋，仍佯以6,280元出售該雙球鞋，致告訴人鄭峰書陷於錯誤，於110年1月9日22時28分許轉帳6,280元至上開帳戶內，致告訴人鄭峰書受有財產上之損害。 6,280元 110年度偵字第27870號